臺灣雲林地方法院交通事件裁定　　　　　　　　　　　九十三年度交聲字第一二號
　　移
　　異　議　人
　　即受處分人　甲○○
右列受處分人因違反道路交通管理處罰條例案件，對於交通部公路總局嘉義區監理所
雲林監理站民國九十二年十月二十四日所為之裁決處分（原處分案號：雲監裁字第裁
七二─一五九四七號），聲明異議，本院裁定如左：
    主  文
異議駁回。
    理  由
一、原處分機關交通部公路總局嘉義區監理所雲林監理站以異議人所有車號0000
    000號重型機車業於民國八十四年三月三十一日逕行註銷，惟號牌並未繳回，
    竟借予其友人林忠坤行駛。嗣林忠坤於八十九年一月十日十一時十五分騎用該機
    車於道路，在行經雲林縣虎尾鎮○○路路段時，為雲林縣警察局虎尾分局虎尾派
    出所員警以駕駛人林忠坤有違反九十年一月十七日修正前之道路交通管理處罰條
    例第十二條第一項第四款規定之行為，當場掣單舉發。嗣駕駛人未於舉發通知單
    上所載之應到案日期（即八十九年一月二十五日）前到案，原處分機關乃依同條
    例第十二條第一項第四款、第二項之規定，逕行裁罰汽車所有人即異議人新台幣
    （下同）七千二百元罰緩，並扣繳牌照。
二、聲明異議意旨略以：本案經本人追查後發現，該車是因為友人林忠坤借用時所造
    成之違規，在本人幾番和違規當事人林忠坤溝通應如何解決，林忠坤均採取迴避
    態度，令本人十分氣憤與無奈；再者，此罰單於八十九年一月十日舉發，直至九
    十二年十月本人才收到雲林監理站的通知，亦令本人覺得荒唐，為此提出異議等
    語。
三、按使用註銷之牌照行駛者，處汽車所有人一千二百元以上二千四百元以下罰鍰（
    九十年一月十七日修正前之道路交通管理處罰條例第十二條第一項所規定違規行
    為之罰鍰係以銀元為貨幣單位，若折算成新台幣，則為三千六百元以上七千二百
    元以下罰鍰），並扣繳牌照，九十年一月十七日修正前之道路交通管理處罰條例
    第十二條第一項第四款、第二項分別定有明文。經查：異議人所有車號0000
    000號重型機車業於八十四年三月三十一日逕行註銷，惟號牌並未繳回。嗣林
    忠坤向異議人借用該機車後，於八十九年一月十日十一時十五分行駛於道路，在
    行經雲林縣虎尾鎮○○路路段時，為警以駕駛人林忠坤有違反九十年一月十七日
    修正前之道路交通管理處罰條例第十二條第一項第四款規定之行為，當場掣單舉
    發。因駕駛人未於舉發通知單上所載之應到案日期（即八十九年一月二十五日）
    前到案，原處分機關乃依同條例第十二條第一項第四款、第二項之規定，逕行裁
    罰汽車所有人即異議人七千二百元罰緩，並扣繳牌照等情，為異議人所不爭執，
    並有雲林縣警察局八十九年一月十四日雲警交字第Ｊ○一五九四七號舉發違反
    道路交通管理事件通知單、原處分機關九十二年十月二十四日雲監裁字第裁七二
    ─一五九四七號違反道路交通管理事件裁決書各一份在卷足稽，是駕駛人林忠坤
    於前開時、地使用註銷之牌照行駛之違規事實，自堪認定。異議人固以前開情詞
    為辯，惟查，本件車輛既由異議人所支配使用，而經監理機關註銷牌照之機車不
    得行駛於道路，亦應為具有一般智識之異議人所明知，詎異議人仍將該已經註銷
    牌照之機車借給林忠坤使用，並騎用於道路上，異議人自有可歸責之處。是異議
    人上開所辯，顯無足採至明。從而，原處分機關依九十年一月十七日修正前道路
    交通管理處罰條例第十二條第一項第四款、第二項規定，裁處異議人七千二百元
    罰鍰，並扣繳牌照，於法並無不合，本件異議人之異議為無理由，應予駁回。
四、據上論結，應依道路交通管理處罰條例第八十七條第二項、道路交通案件處理辦
    法第十九條，裁定如主文。
中      華      民     國     九十三    年      四      月    十三      日
                                      臺灣雲林地方法院交通法庭
                                          法  官  李明益
右正本證明與原本無異。
如不服本裁定，應於裁定送達後五日內向本院提出抗告狀。
                                          書記官  許立昌
中      華      民     國     九十三    年      四      月    十三      日
